【裁判字號】    97,裁,2198
【裁判日期】    970410
【裁判案由】    虛報進口貨物產地
【裁判全文】
最  高  行  政  法  院  裁  定
                                     97年度裁字第02198號
上  訴  人  新士霸建材股份有限公司
代  表  人  甲○○
訴訟代理人  李明海律師
被 上訴 人  財政部臺中關稅局
代  表  人  蔡秋吉
上列當事人間虛報進口貨物產地事件，上訴人對於中華民國97年
1月10日臺中高等行政法院96年度訴字第436號判決，提起上訴，
本院裁定如下：
    主  文
上訴駁回。
上訴審訴訟費用由上訴人負擔。
    理  由
一、按對於高等行政法院判決之上訴，非以其違背法令為理由，
    不得為之，行政訴訟法第242條定有明文。同法第243條第1
    項規定，判決不適用法規或適用不當者，為違背法令；而判
    決有第243條第2項所列各款情形之一者，其判決當然違背法
    令。又提起上訴，應以上訴狀表明上訴理由並應添具關於上
    訴理由之必要證據，復為同法第244條第1項第4款及第2項所
    明定。準此，當事人提起上訴，如以原審判決有行政訴訟法
    第243條第1項不適用法規或適用不當為理由時，其上訴狀應
    有具體之指摘，並揭示該法規之條項或其內容；如以原審判
    決有第243條第2項所列各款情形之當然違背法令為理由時，
    其上訴狀應揭示合於該款之事實。如上訴狀未依此項方法表
    明，即難認為已對原審判決之違背法令有具體之指摘，其上
    訴自難認為合法。
二、本件上訴人對於臺中高等行政法院判決上訴，雖以原判決違
    背法令為由，惟核其上訴理由狀所載內容，無非重述其在原
    審行政訴訟狀之理由，主張其進口之系爭貨物確為越南皇家
    公司所產製云云，或對原審取捨證據、認定事實之職權行使
    事項，任意指摘原審違背證據法則、經驗法則及論理法則，
    或對原審所為之論斷或駁斥其主張之理由，泛言判決不備理
    由或理由矛盾及判決不適用法規，而未具體表明原判決確有
    如何不適用何種法規或適用不當、或有如何合於行政訴訟法
    第243條第2項所列各款之情形，難認為已對原判決之如何違
    背法令有具體之指摘。依首揭規定及說明，其上訴自不合法
    ，應予駁回。另查，「進口貨物原產地認定標準」係依據關
    稅法第28條第2項規定之授權訂定，其與訴願法第52條有關
    訴願審議委員會之設置規定不同，上訴人所舉本院93年度判
    字第18號判決之事實，核與本件情形不同，且該判決並非判
    例，亦無拘束原判決之效力，附此指明。
三、依行政訴訟法第249條第1項前段、第104條、民事訴訟法第
    95條、第78條，裁定如主文。
中    華    民    國    97    年    4     月    10    日
                    最高行政法院第四庭
                        審判長法官  鍾  耀  光
                              法官  廖  宏  明
                              法官  姜  仁  脩
                              法官  王  德  麟
                              法官  黃  清  光
以  上  正  本  證  明  與  原  本  無  異
中    華    民    國    97    年    4     月    11    日
                              書記官  王  史  民


司法院資訊處製作；財團法人民間司法改革基金會備份。
